最　高　行　政　法　院　裁　定
                                     100年度裁字第3041號
上  訴  人　蘭彤
被 上訴 人　勞工保險局
代　表　人　陳益民
上列當事人間勞保事件，上訴人對於中華民國100年10月6日臺北
高等行政法院100年度訴字第1121號判決，提起上訴，本院裁定
如下：
　　主  文
上訴駁回。
上訴審訴訟費用由上訴人負擔。
　　理  由
一、按對於高等行政法院判決之上訴，非以其違背法令為理由，
    不得為之，行政訴訟法第242條定有明文。依同法第243條第
    1項規定，判決不適用法規或適用不當者，為違背法令；而
    判決有同條第2項所列各款情形之一者，為當然違背法令。
    是當事人對於高等行政法院判決上訴，如依行政訴訟法第24
    3條第1項規定，以高等行政法院判決有不適用法規或適用不
    當為理由時，其上訴狀或理由書應有具體之指摘，並揭示該
    法規之條項或其內容；若係成文法以外之法則，應揭示該法
    則之旨趣，倘為司法院解釋或本院之判例，則應揭示該判解
    之字號或其內容。如以行政訴訟法第243條第2項所列各款情
    形為理由時，其上訴狀或理由書，應揭示合於該條項各款之
    事實。上訴狀或理由書如未依此項方法表明者，即難認為已
    對高等行政法院判決之如何違背法令有具體之指摘，其上訴
    自難認為合法。
二、緣上訴人為鴻聖水電工程有限公司所投保之勞工保險被保險
    人，因腦梗塞於民國98年11月7日經診斷為永久失能，於同
    年月11日（被上訴人受理日期）檢據申請職業病失能給付。
    經被上訴人將上訴人所提之資料，送請特約專科醫師提供醫
    理見解，於99年1月14日以保給核字第098031039371號函核
    定上訴人所患非屬職業病，屬普通疾病，而按「勞工保險失
    能給付標準」附表第2-4項第7等級發給440日失能給付。嗣
    經勞工保險監理委員會（下稱監理會）以99保監審字第0906
    號為「原核定撤銷，由被上訴人查明後另為適法之處分」之
    審定。案經被上訴人重新審查，仍維持上訴人所患非屬職業
    病之認定，並以99年8月19日保給殘字第09960559440號函核
    定按「勞工保險失能給付標準」附表第2-4項第7等級發給44
    0日普通傷病失能給付新臺幣581,124元。上訴人循序申請審
    議、訴願均遭駁回，遂提起行政訴訟，經原判決予以駁回。
三、上訴人以原判決違背法令，主張略以：原判決認定是否屬職
    業傷害，應採「相當因果關係」為準，然上訴人長期逾時加
    班，並時常趕工至午夜12時之後，上訴人於原審並提出前上
    司許金印副總及同事之證明書等為證，且上訴人無論到潤安
    機電工程股份有限公司上班前或上班後，身體一向非常健康
    ，有上班後員工健康檢查表可證，故上訴人發生腦血管栓塞
    中風顯因長期超時工作所致，然原審審視上訴人於原審所提
    出之上開證據如無物，未善盡調查職責。又原審所採被上訴
    人特約專科醫生之醫理見解，然該醫師之見解上訴人稱有高
    血壓等問題，並無依據，且竟稱沒有異常加班，與事實不符
    ，原審竟採之作為判決依據，顯然違背法令等語。惟，經核
    上訴人之上訴理由，無非係重述其在原審業經主張而為原判
    決摒棄不採之陳詞，或係執其歧異之法律見解，就原判決所
    為其發生腦梗塞並非因執行職務過勞而引起，而係普通傷病
    並非職業傷病之事實認定為爭議，核屬對原審取捨證據、認
    定事實之職權行使，指摘其為不當，而非具體表明合於不適
    用法規、適用法規不當、或行政訴訟法第243條第2項所列各
    款之事實，自難認對原判決之如何違背法令已有具體之指摘
    。依首開規定及說明，應認其上訴為不合法。
四、據上論結，本件上訴為不合法。依行政訴訟法第249條第1項
    前段、第104條，民事訴訟法第95條、第78條，裁定如主文
    。
中　　華　　民　　國　　100　 年　　12　　月　　22　　日
                    最高行政法院第二庭
                        審判長法官　劉　鑫　楨
                              法官　姜　素　娥
                              法官　吳　慧　娟
                              法官　許　瑞　助
                              法官　李　玉　卿

以  上  正  本  證  明  與  原  本  無  異
中　　華　　民　　國　　100　 年　　12　　月　　23　　日
　　　　　　　　　　　　　　　書記官　賀　瑞　鸞